臺灣高等法院臺南分院刑事判決
上　訴　人　臺灣臺南地方法院檢察署檢察官
被　　　告　甲○○
選任辯護人　方文賢律師
上列上訴人因被告公共危險案件，不服臺灣臺南地方法院88年度
訴字第989號中華民國89年12月14日第一審判決（起訴案號：臺
灣臺南地方法院檢察署88年度偵字第8051號），提起上訴，經判
決後，由最高法院第二次發回更審，本院判決如下：
      主      文
上訴駁回。
      理      由
一、原審以公訴意旨略以：被告甲○○因不滿臺南市○區○○路
    五八０號向日葵超商之負責人乙○○指責其帶朋友在店內玩
    水，乃基於概括之犯意，連續於民國（下同）八十八年六月
    二十五日下午五時許，持玻璃杯內裝去漬油，再以打火機點
    燃後丟入店內櫃臺前燃燒後逃逸，幸乙○○及時撲滅未釀成
    重大災害；張某又於同日晚上八時五十分許，攜帶汽油一桶
    約二．五公升至上址，正欲朝店內潑洒時，為乙○○之夫發
    現，上前將其推倒制服而未遂，並報警查獲，扣押水桶及打
    火機各一只，案經臺南市警察局第一分局移送偵辦，認甲○
    ○連續犯有刑法第一百七十三條第三項第一項之放火燒毀現
    供人使用之住宅未遂罪嫌云云。原審訊據被告甲○○，矢口
    否認有放火之意思，辯稱：伊當天有攜帶去漬油、汽油至向
    日葵超商，但當天是伊持裝有去漬油的玻璃杯，只是拿在手
    上，等伊進入後，被人打頭才會失手摔下玻璃杯，伊這樣做
    是因為他們誣賴伊朋友，伊才生氣才想惡作劇，至於同日下
    午伊買桶汽油是為了還給朋友，因伊騎朋友的車，把人家的
    汽油都用光了，當天，伊提汽油經過被老闆看見強拉伊進店
    內，結果汽油才灑了出來。至於火是如何撲滅的，係伊叫店
    內朋友來撲滅，還沒走進就滅了等語。查向日葵超商負責人
    乙○○於原審審理中證稱：他（被告）當時帶一名沈姓男子
    進來，沈姓男子正在要和我說話時，被告便持一透明液體入
    我店內，我質問他帶該物何用，被告便突然以打火機點燃玻
    璃杯，點燃後他手就放開，讓杯子掉在地上，火即引燃，我
    即和沈姓男子共同撲滅，被告當時精神非常恍惚等情。又乙
    ○○之夫展祥雲到庭證稱：我當時八十八年六月二十五日晚
    上八時五十分許看見被告騎車衝向我超商，手中並持一汽油
    桶，我看見就跑過去想奪下其汽油桶，結果汽油就潑出來，
    被告並沒有潑灑汽油的舉動，去警局時也沒有在他身上查獲
    打火機，扣案的打火機是在下午五點多時候扣下的等語，參
    以被告甲○○罹患精神分裂症，有長庚紀念醫院及臺南市立
    醫院之診斷證明書在卷可稽，殊難認被告有放火之犯意。此
    外，復查無其他確切證據，足資證明被告有公訴人所指犯行
    ，既不能證明其犯罪，因而諭知無罪之判決。
二、按提起上訴，應自判決送達後十日內為之，刑事訴訟法第三
    百四十九條定有明文，倘逾上訴期間方提起上訴，即非合法
    ，應予駁回。而對於檢察官之送達，應向承辦檢察官為之，
    承辦檢察官不在辦公室時，應向首席檢察官（即檢察長）為
    之，同法第五十八條亦定有明文。又對於刑事判決提起上訴
    者，其上訴期間為十日，自送達判決後起算；又對於檢察官
    之送達，應向承辦檢察官為之，承辦檢察官不在辦公處所時
    ，向首席檢察官（檢察長）為之；送達文書由司法警察或郵
    政機關行之；及送達刑事訴訟文書，除有特別規定外，準用
    民事訴訟法之規定，刑事訴訟法第三百四十九條、第五十八
    條、第六十一條第一項、第六十二條分別定有明文。送達證
    書，依法應由送達人作成，其送達之時間，固應由送達人記
    載，但如其未詳細記載，或與收受送達人所蓋填之日期不符
    ，並非當然無效，得依證人及其他證據方法而證明之。故檢
    察官收受判決，在送達證書上所蓋日期戳章之日期，如與實
    際送達之時間歧異，仍應以實際送達之時間為準起算其上訴
    期間，不受該日期戳章所示之日期所拘束，以符法定期間之
    規定。最高法院九十三年度台抗字第二五一號裁判意旨參照
    。
三、本件被告甲○○因公共危險案件，經原審判決後，原審法院
    之法警吳淑靜於八十八年十二月三十一日送達於承辦檢察官
    辦公室，業經證人吳淑靜於本院上更(一)審結證供述明確（見
    上更(一)卷第二八頁），並有送達證書在卷足稽（見原審卷第
    四十六頁），復據證人吳淑靜提出臺灣臺南地方法院院內文
    件送達證明簿（見上更(一)卷第三六頁），證明該判決確於八
    十八年十二月三十一日送達於承辦檢察官，而承辦檢察官於
    八十八年十二月三十一日至八十九年一月十日間之差勤，除
    八十九年一月五日內勤、八十九年一月六日公差外，其餘並
    無開庭、到法庭執行公訴職務、開會及差假等情事，並有臺
    灣臺南地方法院檢察署九十一年八月十四日南檢玲人字第○
    九一○○四五七三六號函、九十四年八月三十日南朝人字第
    ○九四○五五○二八六號函、九十四年十一月九日南朝人字
    第○九四○五五○四○一號函附卷可按。且法警吳淑靜於本
    院前上更(一)審亦陳稱：「（問：你們是否還未送去前就把章
    蓋好了？）是的，我們是先蓋好章（按經該院刑事庭開會決
    定）然後登簿，連同本子、送達證書及判決書一起放在檢察
    官桌上，檢察官收完後，會把本子及送達證書一起放在辦公
    室外面的桌上，由我們收回。」（見上更(一)卷第二九頁）等
    語，是原審判決由負責送達之法警吳淑靜於八十八年十二月
    三十一日送達於承辦檢察官辦公室，而承辦檢察官於八十八
    年十二月三十一日至八十九年一月十日間僅八十九年一月五
    日內勤、一月六日公差外，並無開庭、到法庭執行公訴職務
    、開會等情形，已如前述，客觀上應無送達不能之情形，雖
    檢察官於八十九年一月十日蓋用收受戳記，其在送達證書上
    所蓋日期戳章之日期，與實際送達之時間即有歧異，惟揆之
    上開裁判意旨說明，仍應以實際送達之時間為準起算其上訴
    期間，不受該日期戳章所示之日期所拘束，以符法定期間之
    規定。從而，本件原審判決係於八十八年十二月三十一日合
    法送達，其上訴期間至八十九年一月十日屆滿，玆檢察官竟
    遲至八十九年一月十八日始提起上訴，已逾十日上訴期間，
    按之上開規定，其上訴顯屬違背法律上之程式，自非合法，
    應予駁回，並不經言詞辯論為之。
據上論斷，應依刑事訴訟法第三百六十七條前段、第三百七十二
條，判決如主文。
中　　華　　民　　國　　94　　年　　11　　月　　29　　日
                    刑事第四庭　　審判長法官　吳志誠
                                  　    法官　陳珍如
                                    　  法官　林勝木
以上正本證明與原本無異。
檢察官如不服本判決應於收受本判決後十日內向本院提出上訴書
，其未敘述上訴理由者並得於提起上訴後十日內向本院補提理由
書。
　　　　　　　　　　　　　　　　　　　書記官　吳秋賢
中　　華　　民　　國　　94　　年　　11　　月　　30　　日
